臺灣高等法院交通事件裁定　　　　　　　　　　　　九十一年度交抗字第一三七號
　　抗告人即
　　受處分人　甲○○
右抗告人因違反交通管理處罰條例案件，不服臺灣士林地方法院中華民國九十一年一
月八日裁定（九十年度交聲字第五二二號），提起抗告，本院裁定如左：
    主  文
抗告駁回。
    理  由
一、按「汽車駕駛人有左列情形之一者，不得駕車：．．．。二、飲用酒類或其他類
    似物後其吐氣所含酒精濃度超過每公升０‧二五毫克或血液中酒精濃度超過百分
    之０‧０五以上者。．．．。」，道路交通安全規則第一百十四條第二款定有明
    文，又「汽車駕駛人，駕駛汽車經測試檢定有左列情形之一者，處新臺幣（下同
    ）一萬五千元以上六萬元以下罰鍰，並當場禁止其駕駛及吊扣其駕駛執照一年。
    因而肇事致人受傷者，並吊扣其駕駛執照二年；致人重傷或死亡者，吊銷其駕駛
    執照，並不得再考領：一酒精濃度超過規定標準。．．．。」，道路交通管理處
    罰條例第三十五條第一項第一款亦定有明文。
二、抗告人即受處分人甲○○於民國（下同）九十年七月十七日晚上二十二時六分許
    （原裁定誤載為二十一時三十分許），騎乘車牌號碼ＤＯＸ—二六五號輕型機車
    ，行經江南街七一巷七五弄口時與李維修所駕駛車牌號碼三Ｃ—二六五六號自小
    客車發生碰撞，經臺北市政府警察局內湖分局文德派出所警員實施酒測結果，抗
    告人體內酒精濃度高達每公升零點八三毫克，因認抗告人違反前揭道路交通管理
    處罰條例第三十五條第一項第一款之規定，乃予掣單舉發之事實，有臺北市政府
    內湖分局九十年九月三日北市警內分交字第九０六二五九五五八０００號函及、
    臺北市政府警察局九十年七月十七日北市警交大字第ＡＢＷ六五七二五九號舉發
    違反道路交通管理事件通知單在卷為憑，且受處分人於右揭時地酒後經測得其酒
    精濃度達每公升○‧八三毫克之事實，為其所自承，受處分人因酒後不能安全駕
    駛交通工具而駕駛，亦經臺灣士林地方法院檢察署檢察官以九十年度偵字第八○
    五一號聲請簡易決處刑，由原審法院以九十年度交簡字第一五二五號判處拘役五
    十日，有各該聲請簡易判決處刑書及判決書附卷可按。再受處分人於肇事後，經
    警製作交通事故談話紀錄表時，亦坦承伊於肇事前駕駛上開輕機車沿文德路二二
    巷五三弄由東往西方向直行，有該談話紀錄表一份在卷可參，足認受處分人確有
    酒後駕車之違規情事甚明，雖受處分人嗣辯稱：伊僅酒後「牽車」，並無駕車之
    行為云云，無非事後卸責之詞，不足採信。原處分機關援引上開規定，裁處受處
    分人罰鍰新台幣四萬五千元，併吊扣駕駛執照一年，尚無不當。原審法院因依道
    路交通案件處裡辦法第十九條之規定，駁回抗告人之異議，並無違誤。抗告人抗
    告意旨，仍執陳詞，指摘原裁定不當，為無理由，應予駁回。
三、據上論結，應依道路交通案件處裡辦法第二十六條、刑事訴訟法第四百十二條，
    裁定如主文。
中      華      民      國      九十一   年     二     月    二十六     日
                              臺灣高等法院交通法庭
                                  審判長法  官  陳  春  秋
                                        法  官  徐  培  元
                                        法  官  高  明  哲
右正本證明與原本無異。
不得再抗告。
                                        書記官  李  垂  福
中      華      民      國      九十一   年     三月       四       日
